臺灣士林地方法院刑事判決　　　　　　　95年度訴緝字第57號
公　訴　人　臺灣士林地方法院檢察署檢察官
被　　　告　乙○○
上列被告因違反毒品危害防制條例案件，經檢察官提起公訴（95
年度毒偵字第105號）暨移送併案審理（95年度毒偵緝字第199號
），被告於準備程序就被訴事實及移送併案審理之事實均為有罪
之陳述，經本院合議庭裁定由受命法官獨任依簡式審判程序審理
，並判決如下：
    主  文
乙○○連續施用第一級毒品，累犯，處有期徒刑壹年肆月，減為
有期徒刑捌月。
扣案之殘渣袋個及注射針筒肆支均沒收。
    事  實
一、乙○○於民國87年間，因施用毒品案件，經臺灣高等法院裁
    定送勒戒處所觀察、勒戒後，認無繼續施用毒品之傾向，並
    由臺灣高等法院以87年度上訴字第1865號為免刑判決確定，
    復於88年間，再因施用毒品案件，經本院裁定送勒戒處所觀
    察、勒戒後，仍認無繼續施用毒品之傾向，再由臺灣士林地
    方法院檢察署檢察官以87年度偵字第11242 號為不起訴處分
    確定。又於89年間，因三犯施用毒品案件，經臺灣臺北地方
    法院以89年度毒聲字第3139號裁定令入戒治處所強制戒治，
    嗣因強制戒治期間執行成效經評定為合格，遂由同院裁定以
    90年度毒聲字第2448號裁定停止戒治，而於90年11月29日停
    止戒治出監，所餘戒治期間付保護管束，並於91年6 月5 日
    保護管束期滿未經撤銷，視為強制戒治期滿執行完畢。另刑
    事追訴部分，亦經臺灣臺北地方法院檢察署檢察官以89年度
    毒偵字第3162號提起公訴，經臺灣臺北地方法院以90年度訴
    字第15號判決判處應執行有期徒刑1 年確定，並於92年3 月
    12日入監服刑，並於93年2 月19日因縮短刑期執行完畢。
二、詎乙○○仍不知悔改，於前開強制戒治執行完畢5 年內，復
    基於施用第一級毒品海洛因之概括犯意，自94年12月19日某
    時起，至94年12月20日晚間10時許止，分別在臺北市士林區
    ○○○路4 段220 巷10號之再春賓館403 室、臺北市士林區
    ○○○路4 段之悅來旅館等處，以將海洛因稀釋後置入注射
    針筒內注射於血管之方式，連續施用第一級毒品海洛因多次
    。嗣分別於如附表各編號所示之時、地為警查獲，並扣得其
    所有並供施用毒品所用之如附表各編號所示之物品，經分別
    將所採集之尿液送驗後，而查悉上情。
三、案經臺北市政府警察局士林分局報請臺灣士林地方法院檢察
    署檢察官偵查起訴及桃園縣政府警察局報請臺灣桃園地方法
    院檢察署呈請臺灣高等法院檢察署檢察長令轉臺灣士林地方
    法院檢察署檢察官偵查後移請併案審理。
    理  由
一、上揭事實，業據被告乙○○分別於警詢、偵查及本院審理時
    坦承不諱（分見甲○毒偵105 卷第7 至11頁、第43頁、桃檢
    毒偵1831卷第13至16頁、本院卷第157 至160 頁），且被告
    於如附表各編號所之時間為警查獲後所採集之尿液，分別經
    送臺灣檢驗科技股份有限公司、臺灣尖端先進生技醫藥股份
    有限公司均以「酵素免疫分析法」為初步檢驗、「氣相層析
    質譜儀法」為確認檢驗之檢驗結果，均呈鴉片類及嗎啡類陽
    性反應，此有上開公司94年12月29日、94年12月30日濫用藥
    物檢驗報告各1 份附卷可參（分見毒偵105 卷第56頁、桃檢
    毒偵1831卷第34頁），並有扣案之殘渣袋3 個及注射針筒4
    支可為佐證，足認被告前開自白與事實相符，應可採信。又
    被告於87年間，因施用毒品案件，經臺灣高等法院裁定送勒
    戒處所觀察、勒戒後，認無繼續施用毒品之傾向，並由臺灣
    高等法院以87年度上訴字第1865號為免刑判決確定，復於88
    年間，再因施用毒品案件，經本院裁定送勒戒處所觀察、勒
    戒後，仍認無繼續施用毒品之傾向，再由臺灣士林地方法院
    檢察署檢察官以87年度偵字第11242 號為不起訴處分確定。
    又於89年間，因三犯施用毒品案件，經臺灣臺北地方法院以
    89年度毒聲字第3139號裁定令入戒治處所強制戒治，嗣因強
    制戒治期間執行成效經評定為合格，遂由同院裁定以90年度
    毒聲字第2448號裁定停止戒治，而於90年11月29日停止戒治
    出監，所餘戒治期間付保護管束，並於91年6 月5 日保護管
    束期滿未經撤銷，視為強制戒治期滿執行完畢等情，有臺灣
    高等法院被告前案紀錄表1 份在卷可佐，是被告確於強制戒
    治執行完畢後5 年內，再施用毒品，即應依法訴追審理。從
    而，本案事證明確，被告犯行洵堪認定，應依法論科。
二、被告行為後，刑法及其施行法業於民國95年7 月1 日修正施
    行，關於新舊法律變更之比較適用，原則上應就罪刑有關之
    共犯、未遂犯、想像競合犯、牽連犯、連續犯、結合犯，以
    及累犯加重、自首減輕暨其他法定加減原因（如身份加減）
    與加減例等一切情形，綜其全部罪刑之結果而為比較（最高
    法院95年第8 次會議關於中華民國刑法94年修正施行後之法
    律比較適用決議第一點第(四)小點參照），而此次修法與本案
    罪刑相關者，本院認修正後刑法已刪除刑法第56條關於連續
    犯之規定，本件被告多次施用毒品犯行，如依修正後之規定
    ，僅能分論併罰，再定其應執行之刑，此較諸修正前僅論以
    一罪並加重其刑，並未更有利於被告。經比較前述法律變更
    之結果後，本案因修正後之規定並未對被告更為有利，依據
    刑法第2 條第1 項前段，應一體適用修正前刑法之規定。
三、核被告乙○○所為，係犯毒品危害防制條例第10條第1 項之
    施用第一級毒品罪，其施用前、後持有海洛因之低度行為，
    應為施用之高度行為所吸收，均不另論罪。又被告先後多次
    施用第一級毒品之行為，時間緊接，所犯罪名相同，顯係基
    於概括犯意反覆為之，為連續犯，應依修正前刑法第56條之
    規定論以連續施用第一級毒品罪，並加重其刑。又公訴人雖
    僅就被告於94年12月19日及20日凌晨1 時30分前之施用第一
    級毒品犯行提起公訴，而未論及事實欄所載之其餘施用第一
    級毒品犯行，然此部分與起訴書所記載者既有連續犯裁判上
    一罪關係，基於審判不可分原則，為起訴效力所及，且業經
    檢察官移請併案審理，本院自得予以審理，附此說明。再被
    告有如事實欄所載之論罪科刑，並經執行完畢等情，有臺灣
    高等法院被告前案紀錄表附卷可參，其於有期徒刑執行完畢
    5 年內，再故意犯有期徒刑以上之罪，不論依修正前之刑法
    第47條，或修正後之刑法第47條第1 項之規定，均構成累犯
    ，對被告而言並無有利或不利之情形，自不生新舊法比較之
    問題，應逕依修正後刑法第47條第1 項之規定，論以累犯，
    並遞加重之。爰審酌被告前有多次施用毒品前科，經觀察勒
    戒、強制戒治後，竟再度施用毒品，顯見其意志不堅，無法
    戒絕毒害，及本件犯罪之動機、手段、施用毒品為自戕行為
    ，對身體健康產生危害、且本案經起訴後為逃避追訴，屢經
    本院多次通緝後始到案審理終結，顯見其有畏罪脫逃之虞，
    然其犯罪後均能坦承犯行，態度尚佳等一切情狀，量處如主
    文所示之刑，以示警懲。又按中華民國九十六年罪犯減刑條
    例第5 條規定：「本條例施行前，經通緝而未於中華民國96
    年12月31日以前自動歸案接受偵查、審判或執行者，不得依
    本條例減刑」，經查，被告犯罪時間係在96年4 月24日之前
    ，其雖曾於95年8 月17日經本院發佈通緝，然於95年12月12
    日緝獲歸案。復因藏匿，於96年4 月24日再由本院發佈通緝
    ，而於96年4 月27日緝獲歸案，後仍因藏匿，再由本院於96
    年10月23日發佈通緝，而於96年11月29日自動歸案，是本院
    最後一次通緝係於中華民國九十六年罪犯減刑條例施行（即
    96年7 月16日）後始發佈通緝，與中華民國九十六年罪犯減
    刑條例第5 條所稱不得減刑之規定，尚屬有間，爰依中華民
    國九十六年罪犯減刑條例規定，就前揭宣告刑分別減為如主
    文所示之刑。末查，扣案之殘渣袋3 個及注射針筒4 支均為
    被告所有，且供其施用第一級毒品海洛因所用，業據被告供
    承在卷，自應依刑法第38條第1 項第2 款之規定宣告沒收。
據上論結，應依刑事訴訟法第273 條之1 第1 項、第299 條第1
項前段，毒品危害防制條例第10條第1 項，刑法第11條前段、第
47條第1 項、第38條第1 項第2 款，修正前刑法第56條，中華民
國九十六年罪犯減刑條例第2 條第1 項第3 款、第7 條、第9 條
，判決如主文。
本案經檢察官白忠志到庭執行職務。
中　　華　　民　　國　　96　　年　　 12　　月  　14 　日
                  刑事第六庭法  官  莊明達
以上正本證明與原本無異。
如不服本判決，應於判決送達後10日內，向本院提出上訴狀。
                            書記官  陳慧中
中　　華　　民　　國　　96　　年　　 12　　月  　20 　日
附錄本判決論罪科刑依據法條全文
毒品危害防制條例第10條
施用第一級毒品者，處6 月以上5 年以下有期徒刑。
施用第二級毒品者，處3 年以下有期徒刑。
附表：
 ┌──┬──────┬──────┬──────────┐
 │編號│查獲時間    │查獲地點    │扣案物品            │
 ├──┼──────┼──────┼──────────┤
 │  1 │94年12月20日│臺北市士林區│殘渣袋貳個、注射針筒│
 │    │凌晨1 時30分│重慶北路4段 │參支。              │
 │    │許          │220 巷10號之│                    │
 │    │            │再春賓館403 │                    │
 │    │            │室          │                    │
 ├──┼──────┼──────┼──────────┤
 │  2 │94年12月21日│桃園縣中壢市│殘渣袋壹個、注射針筒│
 │    │凌晨4 時30分│延平路與元化│壹支。              │
 │    │許          │路口        │                    │
 └──┴──────┴──────┴──────────┘
